臺灣高等法院高雄分院刑事判決　　　 100年度上訴字第1182號
上　訴　人
即　被　告　黃進宏
上列上訴人因毒品危害防制條例案件，不服臺灣高雄地方法院
100 年度訴字第255 號中華民國100 年6 月10日第一審判決（起
訴案號：臺灣高雄地方法院檢察署99年度毒偵字第6232號），提
起上訴，本院判決如下：
     主  文
上訴駁回。
     理  由
一、按上訴書狀應敘述具體理由；所謂具體理由，必係依據卷內
    既有訴訟資料或提出新事證，指摘或表明第一審判決有何採
    證認事、用法或量刑等足以影響判決本旨之不當或違法，而
    構成應予撤銷之具體事由，始克當之。若僅泛言原判決認定
    事實錯誤、違背法令、量刑失之過重或輕縱，而未依上開意
    旨指出具體事由；或形式上雖已指出具體事由，然該事由縱
    使屬實，亦不足以認為原判決有何不當或違法者，皆難謂係
    具體理由。又第二審法院認為上訴書狀未敘述理由或上訴有
    刑事訴訟法第362 條前段之情形者，應以判決駁回之，同法
    第361 條第2 項、第367 條前段定有明文。是上訴書狀全未
    敘述理由者，應先命補正；已敘述理由但不具體者，毋庸命
    補正，應由第二審法院以判決逕予駁回上訴，未依法駁回者
    ，有受理訴訟不當之違法。最高法院24年度總會決議第93號
    提案(四)、97年台上字第892 號、97年台上字第3889號判決參
    照。
二、本件上訴人即被告黃進宏於民國100 年6 月21日收受原審判
    決之送達後，在上訴期間內之同年6 月30日向本院提起上訴
    ，上訴意旨僅稱：被告就本件犯罪事實均坦承不諱，亦主動
    配合驗尿，而被告家中尚有年邁雙親及一位幼女亟需被告扶
    養照顧，原審就被告施用第一級、第二級毒品二罪，分別量
    處有期徒刑10月、6 月，並定應執行刑為有期徒刑1 年2 月
    實屬過重，請從輕量刑一語云云，有其上訴狀在卷可稽（見
    本院卷第4-6 頁）。惟按量刑輕重，係屬事實審法院得依職
    權自由裁量之事項，苟已斟酌刑法第57條各款所列情狀，而
    未逾越法律所規定之法定刑度範圍，或濫用其權限，即不得
    任意指摘為違法，業經最高法院著有72年台上字第6696號、
    75年台上字第7033號判例足資參照。
三、經查，原審以本件業據被告坦承不諱，且經採集其尿液送台
    灣檢驗科技股份有限公司檢驗結果，呈施用海洛因代謝後之
    嗎啡陽性反應及甲基安非他命陽性反應，有台灣檢驗科技股
    份有限公司濫用藥物尿液檢驗報告及姓名對照表可稽。因認
    本案事證明確，被告犯行洵堪認定，而適用毒品危害防制條
    例第10條第1 項，刑法第11條前段、第47條第1 項等規定，
    論以施用第一級毒品罪，並依累犯規定，加重其刑。復審酌
    被告前因施用毒品案件，經送觀察勒戒、強制戒治執行完畢
    後，復因施用毒品案件，經原審以99年度審訴字第3328號各
    判處有期徒刑1 年、6 月，合併定應執行刑為有期徒刑1 年
    4 月確定（尚未執行完畢）等情，有卷附臺灣高等法院被告
    前案紀錄表、臺灣高雄地方法院檢察署刑案資料查註紀錄表
    、全國施用毒品案件紀錄表（見偵查卷第31至37頁，原審卷
    第44至49頁）各1 份可佐，其歷經上開觀察勒戒、強制戒治
    及偵審程序後，猶繼續施用毒品不輟，顯見其欠缺戒除毒品
    之決心，誠屬不該，惟念施用毒品乃自戕一己之身體健康，
    尚未害及他人，且被告犯後尚知坦承犯行等一切情狀，分別
    量處有期徒刑10月、6 月，並定其應執行刑為有期徒刑1 年
    2 月。已詳敘所憑量刑之理由，其量刑亦屬妥恰，且未逾越
    法律所規定之法定刑度範圍，或濫用其權限，其認事用法，
    經核並無違誤。
四、從而，被告所提上訴意旨，僅泛稱原審判決量刑過重云云，
    顯未依據卷內既有訴訟資料或提出新事實、新證據指出原判
    決有何不當或違法而為足以影響判決本旨，至家中尚有老幼
    需扶養照料云云，亦屬個人私務性質，自均難認已提出得以
    構成撤銷原判決之具體指摘事由。是被告所提上訴，要屬未
    敘述具體理由。按之上開規定，被告之上訴即屬違背法律上
    之程式，自應由本院依同法第367 條前段、第372 條規定，
    不經言詞辯論逕行判決如主文。
中    華    民    國   100    年    8     月    1     日
              刑事第三庭    審判長法  官  莊崑山
                                  法  官  張意聰
                                  法  官  莊松泉
以上正本證明與原本無異。
如不服本判決應於收受本判決後10日內向本院提出上訴書狀，其
未敘述上訴理由者，並得於提起上訴後10日內向本院補提理由書
狀（均須按他造當事人之人數附繕本）「切勿逕送上級法院」。
中    華    民    國   100    年    8     月    1     日
                                  書記官  葉淑華